臺灣桃園地方法院刑事判決
                                  110年度審交易字第512號
公  訴  人  臺灣桃園地方檢察署檢察官
被      告  謝竹恩



上列被告因公共危險案件，經檢察官提起公訴（110年度偵字第3
9941號），被告就被訴事實為有罪陳述，本院裁定改依簡式審判
程序審理，判決如下：
    主  文
謝竹恩駕駛動力交通工具而吐氣所含酒精濃度達每公升零點二五
毫克以上，累犯，處有期徒刑捌月。
    事實及理由
一、本件犯罪事實及證據，除證據部分補充「被告謝竹恩於本院
    準備程序及審理時之自白」外，其餘均與臺灣桃園地方檢察
    署檢察官起訴書之記載相同，茲引用如附件。
二、新舊法比較：
    按行為後法律有變更者，適用行為時之法律，但行為後之法
    律有利於行為人者，適用最有利於行為人之法律，刑法第2
    條第1項定有明文。經查，被告謝竹恩行為後，刑法第185條
    之3第1項之規定業於民國111年1月28日修正公布，並自同月
    30日生效施行，修正前刑法第185條之3第1項規定：「駕駛
    動力交通工具而有下列情形之一者，處2年以下有期徒刑，
    得併科20萬元以下罰金」，修正後則規定：「駕駛動力交通
    工具而有下列情形之一者，處3年以下有期徒刑，得併科30
    萬元以下罰金」，已將法定刑自「2年以下有期徒刑，得併
    科20萬元以下罰金」，提高為「3年以下有期徒刑，得併科3
    0萬元以下罰金」，經比較新、舊法結果，自以修正前之規
    定對被告較為有利，依刑法第2條第1項前段規定，被告本件
    犯行應仍適用行為時即修正前刑法第185條之3第1項規定處
    罰。
三、論罪科刑
（一）核被告所為，係犯修正前刑法第185條之3第1項第1款之駕
      駛動力交通工具而吐氣所含酒精濃度達每公升零點二五毫
      克以上之罪。
（二）被告前因公共危險案件，經本院以107年度審交易字第1號
      判決判處有期徒刑8月確定，於108年2月25日縮刑執行完
      畢，有臺灣高等法院被告前案紀錄表在卷可稽，其於5年
      內故意再犯有期徒刑以上之本罪，為累犯。又司法院大法
      官於108年2月22日就累犯規定是否違憲乙事，作成釋字第
      775號解釋：「有關累犯加重本刑部分，不生違反憲法一
      行為不二罰原則之問題。惟其不分情節，基於累犯者有其
      特別惡性及對刑罰反應力薄弱等立法理由，一律加重最低
      本刑，於不符合刑法第59條所定要件之情形下，致生行為
      人所受之刑罰超過其所應負擔罪責之個案，其人身自由因
      此遭受過苛之侵害部分，對人民受憲法第8條保障之人身
      自由所為限制，不符憲法罪刑相當原則，牴觸憲法第23條
      比例原則。」本院審酌被告所犯前案與本案為罪質相同之
      公共危險案件，被告顯未能記取前案科刑之教訓謹慎行事
      ，漠視法紀，其對刑罰之反應力薄弱，未因此產生警惕作
      用，爰參照上開解釋意旨，依刑法第47條第1項規定加重
      其刑。
（三）爰以行為人之責任為基礎，審酌被告明知酒精成分對人之
      意識能力具有不良影響，酒後駕車對一般往來之公眾及駕
      駛人自身皆具有高度危險性，竟枉顧自身及公眾安全而酒
      後駕車，實屬不該；兼衡其吐氣所含酒精濃度為每公升0.
      84毫克，及駕駛自用小客車行駛於市區道路所生之危險，
      又查前因公共危險案件，屢經法院判刑（見卷附臺灣高等
      法院被告前案紀錄表），顯見其未因前案之判刑獲取教訓
      ；併兼衡本案所生危害、被告之智識程度、生活狀況、素
      行及犯後態度等一切情狀，量處如主文所示之刑。
據上論斷，應依刑事訴訟法第273條之1第1項、第299條第1項前
段、第310條之2、第454條第2項（本案採判決精簡原則，僅引述
程序法條），判決如主文。
本案經檢察官賴怡伶到庭執行職務。
中　　華　　民　　國　　111 　年　　2 　　月　　16　　日
                    刑事審查庭    法  官      高上茹
以上正本證明與原本無異。
如不服本判決應於收受判決後20日內向本院提出上訴書狀，並應
敘述具體理由。其未敘述上訴理由者，應於上訴期間屆滿後20日
內向本院補提理由書（均須按他造當事人之人數附繕本）「切勿
逕送上級法院」。
                                  書記官      蔡宛軒
中　　華　　民　　國　　111 　年　　2 　　月　　17　　日
附錄本判決論罪法條全文：
修正前中華民國刑法第185 條之3第1項
駕駛動力交通工具而有下列情形之一者，處2年以下有期徒刑，
得併科20萬元以下罰金：
一、吐氣所含酒精濃度達每公升0.25毫克或血液中酒精濃度達百
    分之0.05以上。
二、有前款以外之其他情事足認服用酒類或其他相類之物，致不
    能安全駕駛。
三、服用毒品、麻醉藥品或其他相類之物，致不能安全駕駛。
附件：
臺灣桃園地方檢察署檢察官起訴書
                                    110年度偵字第39941號
    被　　　告　謝竹恩　男　44歲（民國00年0月00日生）　　　　　　　　　　住桃園市○○區○○里○○路0段0　　　　　　　　  　　　00號2樓之1　
　　　　　　　　　　　居桃園市○○區○○街00巷0號4樓　　　　　　　　　　　國民身分證統一編號：Z000000000號
上列被告因公共危險案件，已經偵查終結，認應該提起公訴，茲
將犯罪事實及證據並所犯法條分敘如下：
        犯罪事實
一、謝竹恩前於民國106年間，因公共危險案件，經臺灣桃園地
    方法院以107年度審交易字第1號判決判處有期徒刑8月確定
    ，甫於108年2月25日徒刑執行完畢出監。詎猶不知悔改，自
    110年10月2日晚間6時許起至同日晚間10時許止，在桃園市○
    ○區○○街00巷0號4樓住處內飲用高粱酒後，明知飲酒後已達
    不得駕駛動力交通工具之程度，仍基於酒後駕駛動力交通工
    具之犯意，於翌（3）日凌晨2時4分許，自上址，駕駛車牌
    號碼000-0000號自用小客車外出飲食。嗣於同日凌晨3時8分
    許，行經桃園市蘆竹區中正路與光明路口，為警攔檢並執行
    酒駕稽查，復於同日凌晨3時13分許，檢測其吐氣所含酒精
    濃度仍高達每公升0.84毫克，始悉上情。
二、案經桃園市政府警察局蘆竹分局報告偵辦。
　　    證據並所犯法條
一、上開犯罪事實，業據被告謝竹恩於警詢時及偵查中供承不諱
    ，並有桃園市政府警察局蘆竹分局南竹派出所當事人酒精測
    定紀錄表、車輛詳細資料報表及中華電信之證號查詢汽車駕
    駛人表單在卷可稽。核被告自白與事實相符，其犯嫌堪予認
    定。
二、核被告所為，係犯刑法第185條之3第1項第1款之公共危險罪
    嫌。又被告前有如犯罪事實欄所載之論罪科刑及執行情形，有
    本署刑案資料查註紀錄表附卷可憑，其於徒刑執行完畢5年內，
    故意再犯本件有期徒刑以上之罪，為累犯，請參照司法院大法
    官釋字第775號解釋意旨及刑法第47條第1項之規定，審酌依
    累犯之規定加重其刑。
三、依刑事訴訟法第251條第1項提起公訴。
    此　致
臺灣桃園地方法院
中    華    民    國    110    年    11   月    15   日
                               檢 察 官   楊 朝 森
本件正本證明與原本無異
中　　華　  民　　國　  110    年    11   月    19   日
                               書 記 官   邱 絹 蓉
附錄本案所犯法條全文
中華民國刑法第185條之3
駕駛動力交通工具而有下列情形之一者，處2年以下有期徒刑，
得併科20萬元以下罰金：
一、吐氣所含酒精濃度達每公升零點二五毫克或血液中酒精濃度
    達百分之零點零五以上。
二、有前款以外之其他情事足認服用酒類或其他相類之物，致不
    能安全駕駛。
三、服用毒品、麻醉藥品或其他相類之物，致不能安全駕駛。
因而致人於死者，處3年以上10年以下有期徒刑；致重傷者，處1
年以上7年以下有期徒刑。
曾犯本條或陸海空軍刑法第54條之罪，經有罪判決確定或經緩起
訴處分確定，於五年內再犯第1項之罪因而致人於死者，處無期
徒刑或5年以上有期徒刑；致重傷者，處3年以上10年以下有期徒
刑。